臺灣桃園地方法院刑事判決
110年度訴字第1202號
公  訴  人   臺灣桃園地方檢察署檢察官  
被      告   陳冠霖  



選任辯護人  陳志峯律師
            李安傑律師
上列被告因違反毒品危害防制條例案件，經檢察官提起公訴（11
0年度偵字第14455號），本院判決如下：
    主  文
一、陳冠霖販賣第三級毒品未遂，處有期徒刑壹年拾月。緩刑伍
    年，緩刑期間付保護管束，並應於本判決確定後貳年內，向
    公庫支付新臺幣參萬元，及向檢察官指定之政府機關、政府
    機構、行政法人、社區或其他符合公益目的之機構或團體，
    提供壹佰捌拾小時之義務勞務。
二、扣案如附表編號1、2所示之物沒收。　　
    事  實
陳冠霖明知4-甲基甲基卡西酮(4-methylmethcathinone、Mephed
rone、4-MMC)係毒品危害防制條例第2條第2項第3款所管制之第
三級毒品，不得販賣，竟基於販賣第三級毒品以營利之犯意，於
民國110年4月4日晚間11時12分許，在WECHAT「使命必達，全桃
園可廣」群組內，散布「小坐片刻，便會放鬆意；清閒一會，即
造化神仙。修得成果，必備進口美酒。歡迎訂購，24H火速前往
」等文字廣告作為兜售毒品訊息。適網路巡邏警員察覺有異遂喬
裝成購毒者以WECHAT與陳冠霖（ID：QWERT4605）聯繫，約定以
新臺幣(下同)6,000元購入含有4-甲基甲基卡西酮之毒品咖啡包1
5包，並約在桃園市○○區○○○街00號巷口交易。嗣警員於110年4月
5日上午7時21分許抵達交易地點，陳冠霖再帶警員一同前往桃園
市○○區○○路000號B1停車場，警員將6,000元交給陳冠霖後，陳冠
霖即交付如附表編號1所示之毒品咖啡包15包予警員，警員旋表
明身分當場逮捕陳冠霖，並扣得如附表編號1所示之毒品咖啡包1
5包、附表編號2、3所示之手機。復經陳冠霖同意，警員續於陳
冠霖桃園市○○區○○路000號4樓之19之居處扣得如附表編號4所示
之毒品咖啡包15包。
    理  由
一、本判決援引之供述及非供述證據，均係依法取得，並經本院
    於審理期日踐行合法之調查，檢察官、被告陳冠霖及辯護人
    迄本院言詞辯論終結前，皆未爭執其證據能力，自得採為判
    決之基礎。
二、認定犯罪事實所憑證據及理由
　　上開事實，業據被告於警詢、偵查及審理中均坦承不諱（見
    偵卷第27-35、93-95頁、訴卷第44、132頁），復有職務報
    告、WECHAT群組聊天對話紀錄、警員與被告之WECHAT對話紀
    錄、現場查獲照片可憑（見偵卷第69、77-83頁），且扣案
    如附表編號1所示之物，經鑑驗後確含第三級毒品4-甲基甲
    基卡西酮成分，有真實姓名與尿液、毒品編號對照表及毒品
    成分鑑定書、毒品純度鑑定書為證（見偵卷第71、157-159
    頁），此外尚扣得如附表編號2所示即被告所有、供聯繫販
    賣毒品用手機，足認被告之任意性自白與事實相符，可以採
    信。另被告於警詢時供承：我買如附表編號1、4所示共30包
    之毒品咖啡包花了9,000元，我賣警員15包6,000元，且我缺
    錢花用想變現等語（見偵卷第29、30、32頁），益徵被告有
    藉低買高賣毒品以營利之犯意。從而，本案事證明確，被告
    犯行洵堪認定，應依法論科。
三、論罪
　  4-甲基甲基卡西酮係毒品危害防制條例第2條第2項第3款附
    表三第25項所列管之第三級毒品。又行為人原即有販賣毒品
    營利之犯意，因經警誘捕，致實際上不能完成毒品交易，然
    其原具有販賣毒品之意思，客觀上又已著手於販賣行為，應
    論以販賣毒品未遂罪（最高法院102年度台上字第3427號判
    決意旨參照）。是核被告所為，係犯毒品危害防制條例第4
    條第6項、第3項之販賣第三級毒品未遂罪。　　
四、量刑
　㈠刑之減輕：查被告於偵查及審理中均坦承販賣第三級毒品未
    遂犯行業如上述，爰依毒品危害防制法第17條第2項、刑法
    第25條第2項及刑法第70條之規定，遞減被告本案之刑。
　㈡刑度：審酌被告若將4-甲基甲基卡西酮流入市面，將戕害同
    胞健康，並增生國家醫療及治安成本，所為自不可取，應予
    非難。次審酌被告犯後態度、販賣毒品之數量與中、大盤毒
    梟尚屬有別，兼衡被告行為時年齡、高職肄業、職服務業之
    智識程度、自陳家境勉持及素行等一切情狀，量處如主文所
    示之刑，以資懲儆。
　㈢緩刑：被告未曾因故意犯罪受有期徒刑以上刑之宣告，有臺
    灣高等法院被告前案紀錄表可稽（見訴卷第17-18頁），因
    一時失慮而罹刑章，審酌被告犯後始終坦承犯行，態度尚佳
    ，且販賣毒品之數量及情節較微業如前述，故被告經此偵、
    審程序後，應知警惕無再犯之虞，是本院認對被告所宣告之
    刑，以暫不執行為適當，爰依刑法第74條第1項第1款規定宣
    告緩刑5年，以啟自新。又為使被告記取教訓避免再犯，並
    填補遭破壞之法秩序，爰依刑法第74條第2項第4、5款規定
    ，命被告應於本判決確定後2年內向公庫支付3萬元，並向檢
    察官指定之政府機關、政府機構、行政法人、社區或其他符
    合公益目的之機構或團體，提供180小時之義務勞務，併依
    刑法第93條第1項第2款之規定於緩刑期間付保護管束，以勵
    自新並觀後效。若被告未履行上開緩刑之負擔，檢察官得依
    法向法院聲請撤銷緩刑之宣告，附此敘明。
五、沒收
　　查扣案如附表編號1所示之毒品咖啡包15包係被告販賣之第
    三級毒品，如附表編號2所示手機係被告用以聯絡本案販賣
    第三級毒品所用，業據被告供承在卷（見偵卷第94頁、訴卷
    第131頁），爰分別依刑法第38條第1項、毒品危害防制條例
    第19條第1項前段規定宣告沒收。另無證據顯示被告有使用
    附表編號3所示手機犯本案；又附表編號4所示毒品咖啡包15
    包僅驗出第三級毒品成分，且依其純質淨重不構成犯罪，並
    為被告要自行施用之物（見訴卷第45頁），是附表編號3、4
    所示之物均與本案販賣行為無關，爰不宣告沒收，附此敘明
    。　　
六、據上論斷，依刑事訴訟法第299條第1項前段，判決如主文。
本案經檢察官洪福臨提起公訴、檢察官林奕瑋、劉倍到庭執行職
務。　　

中　　華　　民　　國　　111 　年　　9 　　月　　30　　日

           刑事第八庭   審判長法　官  許雅婷
　　　　　　　　　
　　　　　　　　　            法  官  郭書綺
　　　　　　　　　
　　　　　　　　　            法  官  葉作航
　以上正本證明與原本無異。
如不服本判決應於收受判決後20日內向本院提出上訴書狀，並應
敘述具體理由。其未敘述上訴理由者，應於上訴期間屆滿後20日
內向本院補提理由書(均須按他造當事人之人數附繕本)「切勿逕
送上級法院」。 

　　　　　　　　　　　　　　　書記官　林希潔　　　　　　　　　
中　　華　　民　　國　　111 　年　　10　　月　　3 　　日

附表：扣案物
編號 物品 數量 所有人 證據資料 1 毒品咖啡包 （含有4-甲基甲基卡西酮成分）  15包 （總毛重27.0443公克、淨重20.5282公克、取樣0.5725公克、純質淨重1.3898公克、純度6.77%） 陳冠霖  ⒈搜索扣押筆錄、扣押物品目錄表（偵卷第49-53、59-63頁） ⒉扣案物品照片（偵卷第83頁） ⒊臺北榮民總醫院毒品成分鑑定書（偵卷第157-159頁）   2 IPHONE 手機 （含SIM卡）   1支 （IMEI：000000000000000；門號：0000-000000）   3 IPHONE 手機 （含SIM卡） 1支 （IMEI：000000000000000；門號：0000-000000）    4 毒品咖啡包 （含有4-甲基甲基卡西酮成分） 15包 （總毛重27.8712公克、淨重21.2086公克、取樣1.0732公克、純質淨重0.8908公克、純度4.2%）   

附錄本案論罪科刑法條全文：
毒品危害防制條例第4條
製造、運輸、販賣第一級毒品者，處死刑或無期徒刑；處無期徒
刑者，得併科新臺幣3千萬元以下罰金。
製造、運輸、販賣第二級毒品者，處無期徒刑或10年以上有期徒
刑，得併科新臺幣1千5百萬元以下罰金。
製造、運輸、販賣第三級毒品者，處7年以上有期徒刑，得併科
新臺幣1千萬元以下罰金。
製造、運輸、販賣第四級毒品者，處5年以上12年以下有期徒刑
，得併科新臺幣5百萬元以下罰金。
製造、運輸、販賣專供製造或施用毒品之器具者，處1年以上7年
以下有期徒刑，得併科新臺幣1百50萬元以下罰金。
前五項之未遂犯罰之。